臺灣臺北地方法院刑事判決
111年度審易字第36號
公  訴  人  臺灣臺北地方檢察署檢察官
被      告  楊明峯




上列被告因業務侵占案件，經檢察官提起公訴（110年度偵緝字
第1882號），被告於準備程序中就被訴事實為有罪之陳述，經本
院合議庭裁定由受命法官獨任逕以簡式審判程序審理，判決如下
：
    主  文
楊明峯犯業務侵占罪，處有期徒刑貳年。
未扣案犯罪所得新臺幣柒佰參拾萬伍仟參佰參拾陸元沒收，於全
部或一部不能沒收或不宜執行沒收時，追徵其價額。
    事  實
一、楊明峯自民國102年至108年6月3日止，在芳迅股份有限公司
    （下稱芳迅公司）擔任業務員，負責跟客戶接洽銷售及收取
    貨款，為從事業務之人，竟意圖為自己不法之所有，基於業
    務侵占之接續犯意，於108年1月至5月間（詳如附表所示）
    ，將如附表所示向廠商收取之現金、支票等貨款，共計新臺
    幣（下同）730萬5,336元予以侵占入己，而未交回芳迅公司
    。嗣楊明峯離職後，經芳迅公司清點帳款，查悉上情。
二、案經芳迅公司告訴臺灣新北地方檢察署陳請臺灣高等檢察署
    檢察長令轉臺灣臺北地方檢察署檢察官偵查起訴。
    理  由
一、上開事實，業據被告楊明峯於本院準備程序及審理時均坦承
    不諱（見本院卷37、40至41頁），核與證人即告訴人芳迅公
    司之代表人陳進福於偵查時之證述內容（見17793偵卷第50
    至52頁）相符，並有應收帳款對帳單1份（見17793偵卷第6
    至43頁）附卷可憑，是本案事證明確，被告有為事實欄所載
    之犯行，堪以認定，應依法論科。　　
二、論罪科刑：
  ㈠行為後法律有變更者，適用行為時之法律。但行為後之法律
    有利於行為人者，適用最有利於行為人之法律，刑法第2條
    第1項定有明文。查被告行為後，刑法第336條第2項於108年
    12月25日修正公布，並於同年月27日生效施行，修正前刑法
    第336條第2項規定：「對於業務上所持有之物，犯前條第一
    項之罪者，處6月以上5年以下有期徒刑，得併科3千元以下
    罰金。」其中罰金部分之上限依中華民國刑法施行法第1條
    之1第2項前段，提高30倍後為9萬元，與修正後刑法第336條
    第2項規定相同，尚無有利不利問題，是應逕行適用裁判時
    之規定論處。
  ㈡核被告所為，係犯刑法第336條第2項之業務侵占罪。被告就
    附表所示之各次侵占犯行，均係利用同一擔任業務員之機會
    於相近之時間接續實行，且侵害同一告訴人之財產法益，應
    認構成接續犯之一罪。
  ㈢爰審酌被告利用職務之便侵占財物，致侵害告訴人之財產法
    益，所為實不可取；惟考量其犯後自始坦承犯行，態度尚可
    ；兼衡被告於本案侵占之金額、於本院自陳之智識程度及家
    庭生活狀況、告訴代理人於本院表示之意見（見本院卷第43
    頁），前無因刑事犯罪遭法院判處罪刑之紀錄，有臺灣高等
    法院被告前案紀錄表1份（見本院卷第15頁）在卷可查，堪
    認素行良好等一切情狀，量處如主文所示之刑。
三、沒收：
　　犯罪所得，屬於犯罪行為人者，沒收之。於全部或一部不能
    沒收，或不宜執行沒收時，追徵其價額，刑法第38條之1第1
    項前段、第3項分別定有明文。查被告就本案之犯罪所得為7
    30萬5,336元，未據扣案，亦尚未賠償告訴人分文，自應依
    前開規定宣告沒收，並於全部或一部不能沒收或不宜執行沒
    收時，追徵其價額。
據上論斷，應依刑事訴訟法第273條之1第1項、第299條第1項前
段，刑法第336條第2項、第38條之1第1項前段、第3項，刑法施
行法第1條之1第1項，判決如主文。
本案經檢察官王貞元提起公訴，檢察官吳春麗到庭執行職務。
中　　華　　民　　國　　111 　年　 　3  　月　 　2　　日
　　　　　　　　　刑事第二十一庭  法　官　倪霈棻
上正本證明與原本無異。 
如不服本判決應於收受送達後20日內向本院提出上訴書狀，並應
敘述具體理由；其未敘述上訴理由者，應於上訴期間屆滿後20日
內向本院補提理由書（均須按他造當事人之人數附繕本）「切勿
逕送上級法院」。告訴人或被害人如對於本判決不服者，應具備
理由請求檢察官上訴，其上訴期間之計算係以檢察官收受判決正
本之日期為準。 
                                  書記官  陳怡君 
中　　華　　民　　國　　111 　年　　3 　　月　　3 　　日
附錄本案論罪科刑法條：
中華民國刑法第336條
對於公務上或因公益所持有之物，犯前條第1項之罪者，處1年以
上7年以下有期徒刑，得併科15萬元以下罰金。
對於業務上所持有之物，犯前條第1項之罪者，處6月以上5年以
下有期徒刑，得併科9萬元以下罰金。
前二項之未遂犯罰之。
附表：
編號 廠商 期間 侵占金額 （新臺幣） 1 偉盛輪胎行 108年1月4日至5月31日 1,690,212元 2 宏達汽車輪胎保養所 108年1月17日至5月23日 1,128,292元 3 淡水輪胎行 108年4月23日、5月23日 402,914元 4 車昕企業有限公司 108年5月28日 358,032元 5 俊發汽車行 108年4月25日、5月2日 153,487元 6 一路順輪胎行 108年5月27日 86,192元 7 百世霸輪胎有限公司 108年2月26日、5月28日 47,280元 8 正昇輪胎行 108年4月2日至5月29日 257,008元 9 登群輪胎公司 108年3月25日至5月28日 177,349元 10 重慶輪胎電機行 108年5月25日 45,098元 11 華成輪胎行 108年5月6日 26,512元 12 大福汽車商行 108年5月29日 12,960元 13 陽明輪胎行 108年4月8日 2,000元 14 國豐輪胎有限公司等 108年1月1日至5月31日 2,918,000元 共計   7,305,336元